【裁判字號】    95,訴,1659
【裁判日期】    950719
【裁判案由】    毒品危害防制條例
【裁判全文】
臺灣臺中地方法院刑事判決              95年度訴字第1659號
公  訴  人  臺灣臺中地方法院檢察署檢察官
被      告  乙○○
上列被告因違反毒品危害防制條例案件，經檢察官提起公訴（95
年度毒偵字第1167號），因被告於準備程序中就被訴事實為有罪
之陳述，經本院合議庭裁定由受命法官獨任進行簡式審判程序，
本院判決如下：
    主  文
乙○○施用第一級毒品，累犯，處有期徒刑柒月。扣案之第一級
毒品海洛因壹包（驗餘淨重壹點玖公克），沒收銷燬之；上開第
一級毒品海洛因之外包裝袋壹個，沒收。
    事實及理由
一、本件犯罪事實如下：乙○○曾於民國八十二年間因違反肅清
    煙毒條例案件，經本院判處有期徒刑三年三月，再經上訴於
    臺灣高等法院臺中分院遭駁回上訴確定。又於八十三年間因
    違反肅清煙毒條例、麻醉藥品管理條例案件，經本院判處有
    期徒刑三年六月、八月，並定應執行刑為有期徒刑四年確定
    。經接續執行後，指揮書執行完畢日期為九十年八月十七日
    ，於八十六年四月二十六日縮短刑期假釋交付保護管束出監
    。復於假釋期間之八十九年間因施用毒品案件，遭撤銷前開
    假釋，應執行殘刑即有期徒刑四年二月八日，指揮書執行完
    畢日期為九十四年十月二十八日，嗣於同年六月三十日縮刑
    期滿執行完畢。其前於八十九年間因施用毒品案件，經依臺
    灣嘉義地方法院八十九年度毒聲字第一二Ｏ八號裁定送勒戒
    處所觀察、勒戒後，認有繼續施用毒品傾向，再依該法院九
    十年度毒聲字第一六五號裁定令入戒治處所施以強制戒治一
    年。嗣因其強制戒治成效經評定合格，經依該法院九十年度
    毒聲字第七四四號裁定停止戒治，所餘期間付保護管束，於
    九十年八月二十一日釋放，並於九十年二月九日強制戒治交
    付保護管束期滿執行完畢，由臺灣嘉義地方法院檢察署檢察
    官於九十一年二月十五日以九十一年度戒毒偵字第四四號為
    不起訴處分確定。詎猶不知悔改，於前開強制戒治執行完畢
    釋放後五年內，又基於施用第一級毒品之犯意，於九十五年
    二月十三日晚上六、七時許，在其位於臺中市○○區○○路
    二二六之一號六樓住處，以吸食摻有第一級毒品海洛因香菸
    之方式，施用第一級毒品海洛因一次。嗣於同日晚上八時三
    十分，為警在上址查獲，並扣得其所有之第一級毒品海洛因
    一包（驗餘淨重一．九公克）及其所有供施用海洛因毒品所
    用之上開第一級毒品海洛因之外包裝袋一個。
二、上開犯罪事實有以下證據可資證明：
    (一)被告於偵查中及本院行準備程序、審理時之自白。
    (二)詮昕科技股份有限公司九十五年二月二十一日報告編號：
      00000000號濫用藥物尿液檢驗報告一紙。
    (三)法務部調查局九十五年五月二十三日調科壹字第一二ＯＯ
      一七八五八號鑑定通知書一紙。
    (四)前揭第一級毒品海洛因一包及外包裝袋一個扣案可稽。
三、扣案之前揭海洛因毒品一包，係查獲之第一級毒品，應依毒
    品危害防制條例第十八條第一項前段規定，併予宣告沒收銷
    燬之；而扣案之上開第一級毒品海洛因之外包裝袋一個，係
    被告所有供己施用第一級毒品所用之物，應依刑法第三十八
    條第一項第二款規定，併予宣告沒收。
四、新舊法比較
    (一)查被告行為後，刑法第二條第一項、第四十七條、第四十
      九條業經總統於九十四年二月二日以華總一義字第Ｚ00
      00000000號令修正公布，並自九十五年七月一日
      起施行（下稱新法；修正前刑法下稱舊法）。而新法第二
      條第一項之規定，係規範行為後法律變更所生新舊法律比
      較適用之準據法，於新法施行後，應適用新法第二條第一
      項之規定，為「從舊從輕」之比較。
    (二)新法第四十七條第一項、第四十九條分別規定「受徒刑之
      執行完畢，或一部之執行而赦免後，五年以內故意再犯有
      期徒刑以上之罪者，為累犯，加重本刑至二分之一」；「
      累犯之規定，於前所犯罪在外國法院受裁判者，不適用之
      」；舊法第四十七條、第四十九條則分別規定「受有期徒
      刑之執行完畢，或受無期徒刑或有期徒刑一部之執行而赦
      免後，五年以內再犯有期徒刑以上之罪者，為累犯，加重
      本刑至二分之一」；「累犯之規定，於前所犯罪依軍法或
      於外國法院受裁判者，不適用之」。被告係於前案受有期
      徒刑執行完畢五年以內，故意再犯本案施用第一級毒品罪
      ，不論依新舊法規定，均構成累犯，新法並無較有利於被
      告之情形。經比較新舊法結果，新法並無較有利於被告之
      情形，依刑法第二條第一項前段之規定，本案仍應適用舊
      法即行為時刑法第四十七條規定加重其刑。
五、依刑事訴訟法第二百七十三條之一第一項、第二百九十九條
    第一項前段、第三百十條之二、第四百五十四條第一項，毒
    品危害防制條例第十條第一項、第十八條第一項前段，刑法
    第十一條、第二條第一項前段、修正前第四十七條、第三十
    八條第一項第二款，判決如主文。
本案經檢察官甲○○到庭執行職務。
中    華    民    國    95    年    7     月    19    日
                      臺灣臺中地方法院刑事第11庭
                              法  官  丁智慧
上正本證明與原本無異。
如不服本判決，應於送達後10日內向本院提出上訴狀（須附繕本
），上訴於臺灣高等法院臺中分院。
                              書記官  陳淑華
中    華    民    國    95    年    7     月    19    日
附錄本案論罪科刑法條全文：
毒品危害防制條例第10條第1項
施用第1級毒品者，處6月以上5年以下有期徒刑。


司法院資訊處製作；財團法人民間司法改革基金會備份。
